# 离任审计报告期间

提问人：萍实 时间：2014-11-20 11:14:56
比如某领导 10 月 20 日离职，离任审计报表的截止日如何确定？应该是 10 月 20 日还是 10 月 31 日，谢谢

回答人：chenyiwei
因为这是专项审计，所以可以与委托方、审计对象等协商确定审计期间，并在业务约定书和审计报告中对此予以明确的指定。一般可以接受审计期间到离任当月月末为止的做法。